臺灣臺東地方法院刑事判決
110年度原訴字第86號
公  訴  人  臺灣臺東地方檢察署檢察官
被      告  顏光華



            曾奕豪


            張崇恩


共     同
指定辯護人  本院公設辯護人丁經岳  
上列被告因妨害秩序等案件，經檢察官提起公訴（110年度調偵
字第211號）後，於本院審理程序進行中，被告先就被訴事實為
有罪之陳述，經檢察官聲請改依協商程序而為判決，本院合議庭
裁定由受命法官獨任進行協商程序，判決如下：
    主  文
顏光華共同犯攜帶兇器公然聚眾施強暴脅迫下手實施罪，處有期
徒刑陸月，如易科罰金，以新臺幣壹仟元折算壹日。緩刑貳年，
並應於判決確定翌日起壹年內向公庫支付新臺幣壹萬元。
曾奕豪共同犯攜帶兇器公然聚眾施強暴脅迫下手實施罪，處有期
徒刑陸月，如易科罰金，以新臺幣壹仟元折算壹日。緩刑貳年，
並應於判決確定翌日起壹年內向公庫支付新臺幣壹萬元。
張崇恩共同犯攜帶兇器公然聚眾施強暴脅迫下手實施罪，處有期
徒刑陸月，如易科罰金，以新臺幣壹仟元折算壹日。緩刑貳年，
並應於判決確定翌日起壹年內向公庫支付新臺幣壹萬元。
    犯罪事實及理由
一、本件犯罪事實及證據，除證據部分應補充被告顏光華、曾奕
    豪、張崇恩於本院審理時之自白者外，餘均同於檢察官起訴
    書之記載，茲均引用之（如附件）。
二、本件經檢察官與被告等於審判外達成協商之合意且被告均已
    認罪，其等合意內容如主文所示，及本件不另聲請宣告沒收
    。經查，上開協商合意並無刑事訴訟法第455條之4第1項所
    列情形之一，檢察官聲請改依協商程序而為判決，本院爰不
    經言詞辯論，於協商合意範圍內為協商判決，合予敘明。
三、應適用之法條：刑事訴訟法第455條之2第1項、第455條之4
    第2項、第455條之8、第454條第2項。
四、本判決除有刑事訴訟法第455條之4第1項第1款、第2款、第4
    款、第6款、第7款所定情形之一，或違反同條第2項之規定
    者外，檢察官與被告均不得上訴。
五、如有前項得上訴之情形，得自收受判決送達之日起20日內，
    向本院提出上訴書狀，上訴於第二審法院。
六、本案經檢察官林永提起公訴，檢察官林靖蓉、陳薇婷到庭執
    行職務。
中　　華　　民　　國　　111 　年　　11　　月　　14　　日
                  刑事第二庭  法  官  朱貴蘭
以上正本證明與原本無異。
本判決不得上訴。但有刑事訴訟法第455條之4第1項第1款、第2
款、第4款、第6款、第7款所定情形，或協商判決違反同條第2項
之規定者，如不服本判決，應於收受送達後20日內向本院提出上
訴書狀，並應敘述具體理由；其未敘述上訴理由者，應於上訴期
間屆滿後20日內向本院補提理由書（均須按他造當事人之人數附
繕本）。「切勿逕送上級法院」。
                              書記官  林傳坤
中　　華　　民　　國　　111 　年　　11　　月　　14　　日
附錄論罪科刑法條： 
刑法第150條
在公共場所或公眾得出入之場所聚集三人以上，施強暴脅迫者，
在場助勢之人，處1年以下有期徒刑、拘役或10萬元以下罰金；
首謀及下手實施者，處6月以上5年以下有期徒刑。
犯前項之罪，而有下列情形之一者，得加重其刑至二分之一：
一、意圖供行使之用而攜帶兇器或其他危險物品犯之。
二、因而致生公眾或交通往來之危險。
刑法第277條
傷害人之身體或健康者，處5年以下有期徒刑、拘役或50萬元以
下罰金。
犯前項之罪，因而致人於死者，處無期徒刑或7年以上有期徒刑
；致重傷者，處3年以上10年以下有期徒刑。

附件：
灣臺東地方檢察署檢察官起訴書
                                    110年度調偵字第211號
    被　　　告　顏光華　男　44歲（民國00年00月00日生）
                        住臺東縣○○鄉○○村○○00號
                        居臺東縣○○市○○路000巷00弄0號
                        國民身分證統一編號：Z000000000號
                曾奕豪　男　31歲（民國00年0月0日生）
                        住臺東縣○○市○○街00巷00號
                        國民身分證統一編號：Z000000000號
                張崇恩　男　32歲（民國00年0月00日生）
                        住臺東縣○○市○○路0段000巷00弄 0號
                        國民身分證統一編號：Z000000000號
上列被告因妨害秩序等案件，業經偵查終結，認應提起公訴，茲
將犯罪事實及證據並所犯法條分敘如下：
        犯罪事實
一、顏光華、曾奕豪、張崇恩 3 人相約於民國 110 年 2 月 9
    日上午 2 時 5 分許，在臺東縣○○市○○○路 000 ○ 0號「小
    南國小吃部」唱歌，嗣顏光華在該處偶遇友人蔡聖權，遂跟
    隨蔡聖權至其包廂聊天，適時蔡聖權之包廂內尚有連文生、
    王文城、林清華、曾國龍、黃玥璱等人，聊天過程中，連文
    生因對顏光華心生不滿，因而毆打顏光華（連文生涉嫌傷害
    罪部分未據告訴），位於隔壁包廂之曾奕豪、張崇恩聽聞吵
    鬧聲後亦至蔡聖權之包廂查看，顏光華、曾奕豪、張崇恩明
    知上址小吃部當時屬於公眾得出入之場所，聚集三人以上實
    施強暴行為，將危害社會安寧秩序等情，仍共同基於聚集三
    人以上，藉以實施強暴行為之犯意聯絡，分別以徒手或持酒
    瓶等方式，毆打連文生，致其受有頭部挫擦傷、臉部擦傷與
    淺層撕裂傷約 1 公分、雙側手部擦傷等傷害。嗣警方接獲
    報案後到場處理，始循線查知上情。
二、案經連文生訴由臺東縣警察局臺東分局報告偵辦。
　　    證據並所犯法條
一、證據清單：
編號  證據名稱　　       待證事實　　　　 1 被告顏光華於警詢及偵查中之供述 坦承於犯罪事實欄所載時、地，毆打連文生及妨害秩序之事實。 2 被告曾奕豪於警詢及偵查中之供述 坦承於犯罪事實欄所載時、地，妨害秩序之事實。 3 被告張崇恩於警詢及偵查中之供述 坦承於犯罪事實欄所載時、地，妨害秩序之事實。 4 證人即告訴人連文生於警詢及偵查中之證述 證明被告顏光華、曾奕豪、張崇恩分別以徒手或持酒瓶等方式，毆打連文生，致其受傷之事實。 5 證人田瑞於警詢時之證述 證明被告顏光華於犯罪事實欄所載時、地，與人發生拉扯之事實。 6 證人林李祺於警詢時之證述 證明被告顏光華、曾奕豪、張崇恩於犯罪事實欄所載時、地，與人打架之事實。 7 證人蔡聖權於警詢時之證述 證明被告顏光華於犯罪事實欄所載時、地，毆打連文生及被告曾奕豪於犯罪事實欄所載時、地，叫囂助勢之事實。 8 證人王文城於警詢時之證述 證明被告顏光華於犯罪事實欄所載時、地，毆打連文生及被告張崇恩於犯罪事實欄所載時、地，持酒杯丟連文生之事實。 9 證人曾國龍於警詢時之證述 1.證明被告顏光華於犯罪事實欄所載時、地，毆打連文生及被告曾奕豪於犯罪事實欄所載時、地，叫囂助勢之事實。 2.證明被告曾奕豪於犯罪事實欄所載時、地，將曾國龍推出包廂之事實。 10 證人黃玥璱於警詢時之證述 證明被告曾奕豪、張崇恩於犯罪事實欄所載時、地，毆打曾國龍之事實。 11 刑案現場測繪圖、案發現場監視器影像照片 10 張 證明被告顏光華、曾奕豪、張崇恩於犯罪事實欄所載時、地，妨害秩序之事實。 12 台東馬偕紀念醫院診斷證明書 證明連文生受有頭部挫擦傷、臉部擦傷與淺層撕裂傷、雙側手部擦傷等傷勢之事實。 
二、核被告顏光華、曾奕豪、張崇恩等 3 人所為，均係犯刑法
    第 150 條第 2 項第 1 款、第 1 項後段之攜帶兇器加重妨
    害秩序、同法第 277 條第 1 項之傷害等罪嫌。被告 3 人
    就前述犯行間，有犯意聯絡及行為分擔，請均依共同正犯論
    處。被告 3 人係以一行為同時觸犯妨害秩序、傷害 2 罪，
    為想像競合犯，請依刑法第 55 條之規定，從一重處斷。
三、依刑事訴訟法第251條第1項提起公訴。
    此　致
臺灣臺東地方法院
中　　華　　民　　國　 110　　年　　11　　月　　5 　　日
                              檢 察 官    林永
本件正本證明與原本無異
中　　華　　民　　國　 110　　年　　11　　月　　22　　日
                              書 記 官    蔡明珊
附錄本案所犯法條全文
中華民國刑法第150條
在公共場所或公眾得出入之場所聚集三人以上，施強暴脅迫者，
在場助勢之人，處 1 年以下有期徒刑、拘役或 10 萬元以下罰
金；首謀及下手實施者，處 6 月以上 5 年以下有期徒刑。
犯前項之罪，而有下列情形之一者，得加重其刑至二分之一：
一、意圖供行使之用而攜帶兇器或其他危險物品犯之。
二、因而致生公眾或交通往來之危險。
中華民國刑法第277條
傷害人之身體或健康者，處 5 年以下有期徒刑、拘役或 50 萬
元以下罰金。
犯前項之罪，因而致人於死者，處無期徒刑或 7 年以上有期徒
刑；致重傷者，處 3 年以上 10 年以下有期徒刑。